Minutes et répertoires du notaire Jean II CHAPELLAIN, 9 juillet 1610 - décembre 1623 (étude XXIV)
Archives nationales
Minutes et répertoires du notaire Jean II CHAPELLAIN, 9 juillet 1610 - décembre 1623 (étude XXIV)
MC/ET/XXIV/298 - MC/ET/XXIV/359, MC/RE/XXIV/4
Etude XXIV; Chapellain, Jean II
Archives nationales de France
Minutes et répertoires: la loi 2008-696 du 15 juillet 2008 relative aux archives a fixé à 75 ans à compter de la date de l'acte, ou à 25 ans à compter de la date du décès de l'intéressé si ce délai est plus bref, le délai de communication des minutes et répertoires des notaires; ce délai est porté à 100 ans à compter de la date de l'acte si le document se rapporte à un mineur (code du Patrimoine, articles L213-2, 4e d et 5e).
Autres documents de l'étude (dossiers de clients, comptabilité...): s'agissant d'archives privées, ces documents sont communicables selon les modalités fixées par le déposant ou le donateur.
Certains documents ne sont pas accessibles en raison de leur mauvais état de conservation.
Versement
Accès aux autres instruments de recherche du notaire Jean II CHAPELLAIN
Minutes et répertoires du notaire Jean II CHAPELLAIN, 9 juillet 1610 - 18 août 1640 (étude XXIV)
- Minutes de Jean II CHAPELLAIN, 1610 - 1623; MC/ET/XXIV/298 - MC/ET/XXIV/359
  - Minutes. 1610, 9 juillet - décembre, 9 juillet - décembre 1610; MC/ET/XXIV/298; registre
    Informations concernant le classement:
    Le niveau inférieur de description, quand il existe, correspond aux minutes d'actes. Toutes les minutes ne sont pas forcément décrites une à une. Les descriptions de ces minutes sont plus ou moins détaillées.
  - Minutes. 1611, MC/ET/XXIV/299/A; registre
    Ancienne(s) cote(s):
    ET/XXIV/299
    - Jacques de La Falleze, sceau en cire., 9 février 1611; MC/ET/XXIV/299/A; fol. 87
      Origine de l'information:
      Artisans XVIIe, par M. Jurgens, M.A. Fleury, R. Gourmelon et le personnel du Minutier central, 1954-1996 (fichier papier entièrement dématérialisé; voir contexte dans le Plan d’orientation général - Notaires de Paris, guides thématiques du Minutier).
      Date de création de la notice: 2010
      Date de révision: 2019 (Marie-Françoise Limon-Bonnet)
      La Fallèze, Jacques de
  - Minutes. 1612, MC/ET/XXIV/299/B; registre
    ET/XXIV/299 bis
  - Minutes. 1613, MC/ET/XXIV/300; registre
  - Minutes. 1614, MC/ET/XXIV/301; registre
    - Plusieurs transactions et partages par Charlotte Catherine de Villequier, femme de Jacques d'Aumont, chevalier, conseiller d roi en ses conseils d'Etat et privé., 1614; MC/ET/XXIV/301
      Fichier dit 'général' XVIIe-XVIIIe siècles, par le personnel du Minutier, 1954-1999 ( fichier papier entièrement dématérialisé; voir contexte dans le Plan d’orientation général - Notaires de Paris, guides thématiques du Minutier).
      partage; accord; Villequier, Charlotte Catherine de
    - Plusieurs actes de partages concernant les familles d'Elbène, Briçonnet et Villequier., 1614; MC/ET/XXIV/301
      partage; Elbène, familles d'
    - Plusieurs actes entre Le Picart et Brulart, et, dans celui du 27 avril 1614, mention de la vente d'une partie du château d'Atilly, faite pardevant Chapellain et Huart le 24 novembre 1612., MC/ET/XXIV/301
      acte de vente; Férolles-Attilly (Seine-et-Marne)
    - Mariage de Guillaume Durand, sergent ordinaire du roi en la prévôté de la Monnaie, et de Marie Labbé, au service de Nicolas de Paris, conseiller du roi et maître ordinaire en sa Chambre des comptes, et Marie Dreux, sa femme, demeurant rue d'Anjou, paroisse Saint-André-des-Arts, en leur présence., 27 janvier 1614; MC/ET/XXIV/301; fol. 50
      contrat de mariage; Paris, Nicolas de
    - Procuration de Jean de Souvré, marquis de Courtenvau, seigneur de Passy, conseiller du roi en ses conseils d'Etat et privé, premier gentilhomme de sa chambre, gouverneur et lieutenant général en Touraine, et Catherine de Neufville, sa femme, demeurant au château du Louvre, à François Delafonds, écuyer, sieur Du Pin, pour porter foi et hommages à Charles Henri, comte de Tonnerre et de Clermont, à cause de leur seigneurie de Passy, relevant du comté de Tonnerre., 17 février 1614; MC/ET/XXIV/301; fol. LXVII
      procuration; Souvré, Jean de; Clermont-Tonnerre, Charles Henri, comte de
    - Déclaration de François d'Aubusson, seigneur de Beauregard, âgé de 40 ans, au sujet d'une maladie pour laquelle il y a 4 ans il est allé trouver Bernard Aiguilhe, arquebusier de Bergerac, qui se disait fort expert à le guérir. La maladie n'ayant fait qu'empirer il en demande acte d'attestation., 18 février 1614; MC/ET/XXIV/301; fol. 69
      déclaration; Aubusson, François d'
    - Inventaire à la requête de Marguerite Becquener, veuve de Jean Séjourné, sculpteur et fontainier du roi, et d'Antoine Séjourné, aussi sculpteur fontainier du roi, en son nom et comme tuteur des deux enfants du premier mariage du défunt et de Hélène Poytevin, en présence de François Séjourné, son fils peintre, tous demeurant aux galeries du Louvre, et en présence de Vincent Poytevin [comme subrogé tuteur des enfants du premier mariage] tailleur de pierre, Place-Maubert, et de Mangin Eude, tailleur de pierre, rue Saint-Honoré, subrogés tuteurs (inventaire de la 'boutique', avec tombes et autres sculptures et instruments [contenant parmi les papiers: cote neuf: Marché entre le défunt et Jean de Moisset du 4 mars 1608 (devant de RIGES ? ) pour faire une grotte dans une maison de Rueil, à raison de 18 livres la toise.]). Bibliothèque [avec prisée de livres par Jean Boulliette, marchand libraire en l'Université de Paris]., 20 février 1614; MC/ET/XXIV/301; fol. LXXIX
      Informations complémentaires:
      [Bibliothèque].
      Autres dépouillement(s):
      Fichier dit 'général' XVIIe-XVIIIe siècles.; Fichier Bibliothèques.
      inventaire; contrat de mariage; Séjourné, Jean; Becquener, Marguerite; Séjourné, Antoine; Poytevin, Hélène; Séjourné, François, Poytevin, Vincent; Eude, Mangin; Moisset, Jean de; Boulliette, Jean
    - DU RU (Jean) maître Cartier à Paris rue Beaubourg § Déclaration de Jean DURU comme quoi il n'a fait que prêter son nom pour l'adjudication de la maison où il demeure., 20 février 1614; MC/ET/XXIV/301
      Date de révision: 2011-2012
      déclaration; Du Ru, Jean
    - SCULPTEUR et fontainier du Roi SEJOURNE Jean [Antoine] Galeries du Louvre § Inventaire après décès de...., 20 février 1614; MC/ET/XXIV/301; fol. LXXIX
      inventaire après décès; Sejourné, Jean; Sejourné, Antoine
    - HUBERT (Gaspard) Ecuyer, sieur du COULDRAY, l'un des ingénieurs du roi, demeurant ordinairement à la suite de la Cour, à présent logé rue de l'Arbre-Sec § Transport par Gaspard HUBERT à Lazare DUCHEMIN, marchand et bourgeois de Rouen, de son privilège pour la conduite des travaux de réédification du pont de Rouen., 22 février 1614; MC/ET/XXIV/301; fol. IIII/XX/XVII
      cession; Hubert, Gaspard
    - Procuration des tailleurs chaussetiers pourpointiers suivant la cour à l'un d'eux pour obtenir arrêt du Conseil contre les maîtres tailleurs chaussetiers pourpointiers de Paris ou du royaume, de la même sorte que les cordonniers privilégiés suivant la Cour ont obtenu contre les maîtres cordonniers de Paris et du royaume., 28 février 1614; MC/ET/XXIV/301; fol. 109
      procuration
    - AUBERY (Thomas) Ecuyer sieur de LA ROCHE, archer des gardes du corps du Roi sous la charge du marquis de la Force, demeurant à Paris rue d'Orléans, paroisse Saint-Eustache § Procuration en blanc de Thomas AUBERY pour être payé de 100 £. de rente que Jean de ROLLAND, écuyer sieur de Saint-JULLIEN a été condamné à lui payer; Promesse de Paul MAHEUT, greffier au grenier à sel de Mortagne à Thomas AUBERY (A la suite: 25 octobre, quittance à Thomas AUBERY), 7 mars 1614 - 2 mai 1614; MC/ET/XXIV/301; fol. VI/XX/III et VI/XX/V
      procuration; quittance; Aubery, Thomas
    - Bail par Jean Chapellain, l'aîné, notaire au Châtelet, demeurant Pointe et Paroisse Saint-Eustache, pour 4 ans, à Gabriel Sommesson, maître boulanger, d'une maison appartenant audit Chapellain, vis à vis le cadran de Saint-Eustache, rue Traînée, moyennant 400 l. de loyer annuel., 17 mars 1614; MC/ET/XXIV/301; fol.0143
      Notaires des XVIe-XVIIIe siècles (4153 actes), par Claire Béchu, Catherine Grodecki, Marie-Antoinette Fleury, Madeleine Jurgens, Marie-Françoise Limon-Bonnet, Pierre-Yves Louis, Xenia Pamfilova, Isabelle Pebay, v. 1950, 1986-1994 (fichier papier entièrement dématérialisé; voir contexte dans le Plan d’orientation général - Notaires de Paris, guides thématiques du Minutier).
      Date de révision: 2010
      Date de création de la notice: 2004
      bail; Pointe-Saint-Eustache (carrefour de la); Trainée (rue); Chapellain, Jean I; Sommesson, Gabriel; boulanger; notaire
    - PETIT (Antoine) Secrétaire de Mgr le Prince, demeurant en son hôtel ès faubourgs de Paris, hors la porte Saint-Germain, paroisse Saint-Sulpice § Obligation de Louis de MARTINECOURT, conseiller du Roi et général des Monnaies de Bourgogne, demeurant à Dijon, envers Antoine PETIT, de 400 £. pour les dépens dommages et intérêts de la somme de 1800 £. avancée par Antoine PETIT pour l'expédition des lettres de provision de l'office de général des Monnaies de Bourgogne., 17 mars 1614; MC/ET/XXIV/301; fol. VII/XX/I
      obligation; Petit, Antoine
    - Constitution de rente par François de Jaquelot, à présent logé à Paris chez Pierre Henault, bourrelier, rue Montorgueil, vis à vis de l'hôpital Saint-Eustache, paroisse Saint-Sauveur., 19 mars 1614; MC/ET/XXIV/301; fol. VII/XX/VIII
      constitution de rente
    - HÔTEL de CLAMART grande rue Saint-Victor, paroisse Saint-Médard § Bail par Audebert CATIN, écuyer sieur du VAU, et autres lieux, conseiller, notaire et secrétaire du Roi, pour 5 ans, à Jeanne REGNIER, veuve de Jean LA COCHE, maître jardinier à Paris, de la moitié du jardin appelé l'HÔTEL de CLAMART avec la petite maison qui y est et un tierceau de saulsaye moyennant l'entretien et 100 £. de ferme par an., 20 mars 1614; MC/ET/XXIV/301; fol. VII/XX/XIIII
      bail
    - PENA (François) Conseiller et médecin ordinaire du Roi, demeurant rue Jean Tison, paroisse Saint-Germain-l'Auxerrois. § Transport par François PENA à Pierre THIELEMENT, sergent d'une compagnie au régiment de Navarre, du droit au bail de la maison où il demeure., 21 mars 1614; MC/ET/XXIV/301; fol. VII/XX/XVI
      bail; transport de droits; Pena, François
    - LIBRAIRE (apprentissage) § Mise en apprentissage par Nicolas LESCUYER, marchand libraire à Paris demeurant à l'Ecole et paroisse Saint-Germain-l'Auxerrois, de Jean DUVAL, fils de défunt Jacques DUVAL, maître tondeur et drapier à Rouen et d'Isabeau LE BREVIEN, à présent femme dud. LESCUYER, pour 4 ans, avec Abraham DUCHESNE, aussi marchand libraire à Paris rue des Mathurins, moyennant 60 £. Led. apprenti âgé de 11 à 12 ans. (A la suite: 1618, 25 avril, Certificat de fin d'apprentissage)., 2 avril 1614; MC/ET/XXIV/301; fol. VIII/XX/XIIII
      contrat d'apprentissage
    - CHEVAU-LEGERS des gardes ordinaires du Roi § Promesse de Jacques LEGENDRE, écuyer sieur de BEAULIEU, de la compagnie des CHEVAU-LEGERS des gardes ordinaires du Roi, à René LE GOIX, écuyer sieur de Saint-Aubin, de le faire coucher sur l'état de la recrue qui se fait à présent de CHEVAU-LEGERS des gardes ordinaires du Roi, moyennant 56 l.. 5 sols de rente. (A la suite: 16 juin 1615, désistement)., 7 avril 1614; MC/ET/XXIV/301; fol. VIII/XX/XVI
      promesse
    - GUERIN (Nicolas) Jardinier du roi, demeurant au jardin du Louvre § Testament de Marthe BASTINS, veuve de Lubin DUMESNIL, procureur au Châtelet, demeurant au jardin du Louvre, qui élit. .. son gendre comme exécuteur., 11 avril 1614; MC/ET/XXIV/301; fol. IX/XX/
      testament; Guerin, Nicolas
    - BRULART (Nicolas) chevalier, seigneur de SILLERY et de BERNY, vicomte de PUISIEUX, chancelier de France et de Navarre, logé en son hôtel rue d'Orléans, paroisse Saint-Eustache. § Transaction entre Nicolas BRULART et les héritiers de Jean FOURNIER, à cause de terres que ceux-ci détiennent indûment aux terroirs d'Antony, entre le parc de Berny et le pont d'Antony., 2 mai 1614; MC/ET/XXIV/301; fol. II/C/IIII
      accord; Sillery, Nicolas Brulart (1544-1624, marquis de)
    - PONT aux TRIPES enseigne l'Image Saint-Clément § Transaction entre les chanoines de l'Eglise Saint-Marcel-lez-Paris, Sébastien NOBLET, maître bonnetier aud. faubourg, Jean FAURE, l'un des 4 chauffecires héréditaires en la chancellerie de France, en procès à cause d'arrérages de rentes dûs sur une maison PONT aux TRIPES, maison attenant l'église Saint-Médard, etc..., 6 mai 1614; MC/ET/XXIV/301; fol. II/C/XVI
      accord; Noblet, Sébastien; Faure, Jean
    - FOIX (Françoise de) vicomtesse de COUSERANS, veuve de François de MAULEON, chevalier seigneur et comte dudit Couserans y demeurant aux monts Pyrénéens près la frontière d'Espagne, étant à présent logée à Paris, rue de la Licorne, à l'Image Notre-Dame § Deux actes, transport et vente de droits et maison à Montesquiou par Françoise de FOIX à Jourdain de LORT, écuyer, capitaine au régiment du Piémont, demeurant à Montesquiou, 8 mai 1614; MC/ET/XXIV/301; fol. II/C/XXIII
      acte de vente; transport de droits; Foix, Françoise de
    - ANJOU (rue d') paroisse Saint-André-des-Arts § Bail par Nicolas de PARIS, conseiller du Roi, maître ordinaire en sa chambre des Comptes, demeurant rue d'ANJOU, pour 3 ans, à Jean Jacques de SEVE, conseiller du Roi, général en sa cour des Aides,[, demeurant à Paris, cour de Rouen, paroisse Saint-André-des-Arts], d'une maison à grand corps d'hôtel, dite rue d'ANJOU, moyennant 1300 £. par an., 14 mai 1614; MC/ET/XXIV/301; fol. II/C/XXVIII
      bail; Anjou (rue d'); Paris, Nicolas de; Sève, Jean-Jacques de
    - MONNAIE (rue du Petit Cerf dite de la) § Bail par Madeleine de L'ESTOILLE, veuve de Jean LE PICART, pour 3 ans, à Jean de CHAUMONT, écuyer, du corps d'hôtel de derrière d'une maison sise rue du Petit Cerf dite de la MONNAIE, vis à vis de l'Hôtel de Guéménée, moyennant 750 £. de loyer annuel., 22 mai 1614; MC/ET/XXIV/301; fol. II/C/XLVII
      bail; Monnaie, rue du Petit Cerf dite de la
    - HARLAY (Philippe de) Chevalier, gentilhomme ordinaire de la Chambre du Roi, conseiller en ses conseils d'Etat et Privé, seigneur de CEZY, y demeurant en Bourgogne, à présent logé à Paris, rue du Coq, enseigne du Coq. § Procuration de Philippe de HARLAY à Germain MAILLARD, procureur au bailliage et siège présidial d'Auxerre., 28 mai 1614; MC/ET/XXIV/301; fol. II/C/LI
      procuration; Harlay, Philippe de
    - LIGNY (Antoine de) Chevalier, seigneur et vicomte de CHARMEL, conseiller du Roi en ses conseils d'Etat et privé, Premier maître d'hôtel de la Reine, demeurant rue des Poulies. § Bail par Pierre SOPPIT,[ sieur de LOUVECIENNES], premier valet de chambre du Roi[y couchant], à Antoine de LIGNY,[ vicomte de CHARMEL], d'une maison rue Baillet., 4 juin 1614; MC/ET/XXIV/301; fol. II/C/LVII
      bail; Ligny, Antoine de; Soppit, Pierre
    - BOYLESVE (François de) sieur de la BOURDINIERE, chanoine et chancelier en l'église et Université d'Angers, aumônier ordinaire du Roi, demeurant à Angers, paroisse Saint-Michel, à présent à Paris, logé avec Charles de BOYLESVE son frère, conseiller du Roi en la cour de Parlement de Bretagne, demeurant audit Angers, rue Dauphine, paroisse Saint-André-des-Arts § Transaction entre François de BOYLESVE et Mathurin MARTIN, demeurant aussi en Anjou, avec lequel ils sont en procès., 4 juin 1614; MC/ET/XXIV/301; fol. II/C/LIII
      accord; Boylesve, François de
    - Inventaire après décès de Jacques LAUDET marchand épicier bourgeois de Paris à la requête de Marie BORDIER, sa veuve, demeurant au coin du marché aux Poirées et de la rue de la Cossonnerie, [(au v° du f° 278) une petite paire d'orgues prisée VI livres] (Prisée du fonds d'épicerie, tableaux, instruments de musique, livres)., 4 juin 1614; MC/ET/XXIV/301; fol. 259 à 320
      [Bibliothèque, prisée à partir du fol. 281].
      Fichier Musique XVIIe siècle.; Fichier Bibliothèques.
      inventaire; Laudet, Jacques; Bordier, Marie
    - Testament de Catherine Dannes, veuve de Daniel de Serizay, valet de chambre du roi, demeurant dans l'hôtel de Villequier, rue des Poulies., 10 juin 1614; MC/ET/XXIV/301; fol. III/C/XXIII
      testament
    - Vente par Jeanne Corbière, veuve de feu Sébastien Chapellain, notaire au Châtelet, tutrice de Jean, Anne et Catherine Chapellain, leurs enfants mineurs, à Jean Demas, son gendre, tous demeurant rue Saint-Martin, paroisse Saint-Merri, des pratiques que possédaient le défunt (cf.fiches notaires au Châtelet, vente de pratiques de) (le 18 juin 1614)., 18 juin 1614 - 28 juin 1614; MC/ET/XXIV/301; fol.0339
      - A la suite: déclaration dudit Demas au sujet des clauses du bail de leur maison, et consentement à ce que Jean Chapellain, l'un desdits mineurs, actuellement en voyage, jouisse de l'étude qui est sur la montée de ladite maison (le 28 juin 1614).
      acte de vente; déclaration; Saint-Martin (rue); Chapelain, Sébastien; Chapellain, Anne; Chapellain, Catherine; Chapellain, Jean; Corbière, Jeanne; Demas, Jean; notaire
    - Vente par Jeanne Corbière, veuve de feu Sébastien Chapellain, notaire au Châtelet, demeurant rue Saint-Martin, paroisse Saint-Médéric, à Jean Demas, son gendre, aussi notaire au Châtelet, demeurant mêmes rue et paroisse, des pratiques dudit Chapellain et de celles de défunts maîtres Jean Brigand et de Louvencourt, qu'il avait en sa possession, inventoriées par Hilaire Lybault, Nicolas Cresse et Nicolas Sevestre, notaires au Châtelet, (cf.fol.0343), moyennant 1200 l. que Demas devra payer en 4 ans., 18 juin 1614; MC/ET/XXIV/301; fol.0339
      Date de création de la notice: 2005
      acte de vente; Saint-Martin (rue); Brigand, Jean; Chapelain, Sébastien; Corbière, Jeanne; Cresse, Nicolas; Demas, Jean; Louvencourt (M.de); Lybault, Hilaire; Sevestre, Nicolas (15..-1630); notaire
    - Vente par Michelle Delaulnay, veuve de Thomas Gilbert, marchand mercier, à Nicolas Potier, marchand mercier demeurant au bout du Pont Neuf, enseigne des Trois Maries, d'une loge et demie en la halle de la foire Saint-Germain-des-Prés, moyennant 390 livres., 30 juin 1614; MC/ET/XXIV/301; fol. III/C/LVII
      acte de vente
    - Déclaration de Nicolas Delaistre, greffier en chef de la Monnaie, au sujet d'un transport fait le 22 avril 1611 (pardevant PARQUE et JANOT), par lequel Jeanne Birry, veuve de Marc JAnnin, vigneron à Féricy en Brie, et Pasquette Birry, veuve de Laurent Berault, vigneron audit lieu lui avaient délaissé 600 livres dûes par feu Roger de Rogery, peintre du roi, demeurant à Fontainebleau., 2 juillet 1614; MC/ET/XXIV/301; fol. III/C/LXIII
      déclaration; Rogery, Roger de
    - INDES OCCIDENTALES § Transport par Henri de HARLAY, écuyer, ayant droit de Nicolas de HARLAY, son père, chevalier, par contrat du 30 août 1611 (devant LE NORMANT et HAULDESENS) à François de RAZILLY, écuyer, de tout ses droits au voyage des INDES OCCIDENTALES de Daniel de LA TOUSCHE et dud. RAZILLY, et à tout le trafic qu'ils ont fait ou feront au cours de ce voyage tant par mer que par terre, en raison de leur contrat d'association avec le marquis d'URFE du 6 octobre 1610 (devant COTHEREAU et PARQUE)., 2 juillet 1614; MC/ET/XXIV/301; fol. III/C/LXI
      transport de droits
    - FERICY en Brie § Déclaration de Nicolas DELAISTRE, greffier en chef de la Monnaie, au sujet d'un transport fait le 22 avril 1611 (pardevant PARQUE et JANOT), de Jeanne et Pasquette BIRY, de FERICY en Brie, de 600 £. à prendre sur feu Roger de ROGERY, peintre du roi à Fontainebleau., 2 juillet 1614; MC/ET/XXIV/301; fol. III/C/LXIII
      déclaration
    - SOUVRÉ (Jean de) marquis de COURTEVAU, premier gentilhomme de la chambre du Roi, gouverneur et lieutenant en Touraine et Catherine de NEUFVILLE, son épouse § Procuration de Jean de SOUVRÉ, au château du Louvre, à Galiot MANDAT leur secrétaire., 5 juillet 1614; MC/ET/XXIV/301; fol. III/C/LXV
      procuration; Souvré, Jean de
    - MACONNERIE (marché de) § Marché par Simon LESPICIER, maître maçon bourgeois de Paris,[ Place aux Veaux], à Nicolas CHARBONNEL, marchand bourgeois de Paris,[ demeurant rue de l'Arbre-Sec, en la maison appelée l'Hôtel de la Barre] pour abattre et refaire un mur de l'écurie d'une maison sise rue Champfleury, enseigne du Lion d'Argent, refaire les manteaux et tuyaux de cheminées, les mangeoires de l'écurie, moyennant 7 livres par toise; [Marché de maçonnerie à Nicolas CHARBONNEL, 17 juillet, 1er et 4 août 1614.], 17 juillet 1614; MC/ET/XXIV/301; fol. III/C/LXXV
      marché; Lespicier, Simon; Charbonnel, Nicolas; maçon
    - VASSART (Jacques) Bourgeois de Paris et Madeleine AUBERT, sa femme, demeurant en la maison et jeu de paume à l'enseigne du Lion sur le Rhône, rue du Huleu, paroisse Saint-Laurent § Constitution de rente par Jacques VASSART à Vincent NEVELET, conseiller du Roi, auditeur en la chambre des Comptes, de 200 £. moyennant 3 200 £ qui seront employées au bâtiment de maçonnerie, charpenterie, couverture de maisons et jeux de paume leur appartenant., 26 juillet 1614; MC/ET/XXIV/301; fol. III/C/IIII/XX/VII
      constitution de rente; Vassart, Jacques
    - BAGNARD (Michel) Compagnon jardinier demeurant à Paris en l'hôtel et service de Nicolas GUERIN, jardinier du Roi en son jardin du Louvre § Mariage de Michel BAGNARD et d'Etiennette GALISSE. Parmi les témoins pour Michel BAGNARD, son maître, Claude DUMESNIL, marchand apothicaire épicier bourgeois de Paris et Claude FAVORAIN, tailleur de pierre à Paris, affin et cousin de Michel BAGNARD., 28 juillet 1614; MC/ET/XXIV/301; fol. III/C/IIII/XX/IX
      contrat de mariage; Bagnard, Michel
    - ARBRE-SEC rue de l' Maison appelée l'Hôtel de la Barre § Marché de charpenterie, par Jean LECHAPPÉ, juré du Roi ès oeuvres de charpenterie, à Nicolas CHARBONNEL, marchand bourgeois de Paris, pour la. .. où il demeure; Devis et marché de maçonnerie, par Siméon LESPICIER, maître maçon, pour la construction de 2 corps de logis, porte cochère, etc. à ladite maison., 1er août 1614 - 4 août 1614; MC/ET/XXIV/301; fol. III/C/IIII/XX/XIII; fol. III/C/IIII/XX/XV
      devis; marché; Lechappé, Jean; Charbonnel, Nicolas; Lespicier, Siméon
    - CHARPENTERIE (marché de) § Marché par Jean LECHAPPE, maître charpentier juré, à Nicolas CHARBONNEL, marchand bourgeois de Paris, pour les ouvrages de charpenterie à faire à 2 corps de logis construits en la maison où led. CHARBONNEL, demeure, rue de l'Arbre Sec, appelée l'Hôtel de la Barre, moyennant 300 £. par cent de bois neuf et 75 livres par cen de vieux bois; CHARBONNEL paye présentement 600 £. (A la suite: 1616, 21 juillet, Quittance de 80 £. restant à payer de 2 500 £. montant de tous les travaux)., 1er août 1614; MC/ET/XXIV/301; fol. III/C/IIII/XX/XIII
      quittance; marché; charpentier
    - MACONNERIE (marché de) § Devis et... par Siméon LESPICIER, maître maçon à Paris, à Nicolas CHARBONNEL, marchand bourgeois de Paris, de la maison où il demeure,[ appelée l'Hôtel de la Barre], rue de l'Arbre-Sec, pour abattre et reconstruire deux corps de logis, murs, caves, porte cochère etc... moyennant 6 l. 10 s. par toise; sur ce prix LESPICIER reçoit 1500 l.; il recevra 600 l. à la Toussaint et le surplus lorsque les ouvrages seront terminés et toisés., 4 août 1614; MC/ET/XXIV/301; fol. III/C/IIII/XX/XV
      devis; marché; Lespicier, Simon; Charbonnel, Nicolas; maçon
    - CHOART (Ange) Prévôt de Rugny au diocèse de Soissons, chanoine de Saint-Germain-l'Auxerrois à Paris, demeurant au cloître de ladite église. § Bail par Ange CHOART à Etienne de FRANCE, laboureur à Crugny près de Fismes, du revenu temporel de la prévôté de Rugny, 5 août 1614; MC/ET/XXIV/301; fol. IIII/C/I
      bail; Choart, Ange